# 实际工作合并报表问题

提问人：dhy0913 时间：2015-02-05 01:32:45
母公司出资60%控制A公司，少数股东控制40%，A公司和母公司各出资 20 万占50%成立C公司，C公司当年亏损 3 万。如何编制C公司抵消分录呢？十分感谢！ 借：实收资本 40 贷：长投 40 借：未分利2.4 少数股东0.6 贷：未分利 3

回答人：chenyiwei
成本法下直接合并（母公司的合并报表层面）：借：实收资本 40 ，贷：长期股权投资／可供出售金融资产 40 ；借：少数股东权益0.6，贷：少数股东损益 0.6